臺灣板橋地方法院刑事判決　　　　　　 94年度簡上字第346號
上　訴　人　臺灣板橋地方法院檢察署檢察官
被　　　告　乙○○
　　　　　　　　　　原
　　　　　　　　　　原住雲林縣東勢鄉○○路113之31號
上列上訴人因被告乙○○竊盜案件，不服本院94年度簡字第1187
號，中華民國94年4 月20日第一審判決（聲請簡易判決處刑案號
：94年度偵字第3271號）提起上訴，暨移送併案審理（94年度速
偵字第645 號、94年度偵字第8238號），本院管轄之第二審合議
庭判決如下：
    主  文
原判決撤銷。
本件公訴不受理。
    理  由
一、聲請簡易判決處刑意旨略以：被告乙○○基於意圖為自己不
    法所有之概括犯意，先於民國94年2 月3 日晚上7 時許，在
    臺北縣三重市○○街，以自備之鑰匙，竊取甲○○所有之車
    牌號碼MED-783 號重型機車，得手後供己代步之用。復於翌
    日（4 日）下午1 時10分許，騎乘上開機車至臺北縣五股鄉
    ○○路171 巷16號，見該處大門未上鎖之際，侵入該屋內（
    侵入住宅部分未據告訴）著手行竊搬運放置於屋內之黃銅一
    箱時，為屋主甲○○發現後報警當場查獲而未遂，因認被告
    涉有刑法第320 條第1 項、第3 項之罪嫌等語。
二、按被告死亡者，應諭知不受理之判決；且此不受理之判決，
    得不經言詞辯論為之，刑事訴訟法第303 條第5 款、第307
    條分別定有明文。
三、查本件被告乙○○業於94年6 月12日死亡，此有法務部戶役
    政連結作業系統之乙○○個人基本資料、臺灣板橋地方法院
    檢察署相驗屍體證明書各一件附卷可稽。原審未及審酌上情
    ，逕為第一審簡易判決，並為被告有罪判決之諭知，即有可
    議。檢察官上訴意旨固係以被告尚涉犯有其他竊盜罪嫌，且
    與原審判決有罪部分，具連續犯之裁判上一罪關係，原審未
    及併予審究等語，指摘原判決不當，固非無見，惟被告既已
    於原審判決後死亡，揆諸上揭規定，自應由本院管轄之第二
    審合議庭將原判決撤銷，並不經言詞辯論，逕為諭知不受理
    之判決。
四、臺灣板橋地方法院檢察署檢察官以被告涉犯連續竊盜犯行而
    移送併案審理（94年度速偵字第645 號、94年度偵字第8238
    號），惟因本件應諭知不受理判決，已如前述，本院無從審
    究上開併辦案件，應退回檢察官另為適法處理，併此說明。
五、末按法院得逕以簡易判決處刑者，所科之刑以宣告緩刑、得
    易科罰金之有期徒刑及拘役或罰金為限；檢察官聲請以簡易
    判決處刑之案件，經法院認為有刑事訴訟法第451 條之1 第
    4 項但書第3 款所列之法院於審理後，認應為無罪、免訴、
    不受理或管轄錯誤判決之諭知者，應適用通常程序審判之，
    刑事訴訟法第449 條第3 項、第452 條分別規定甚明。本案
    原審未及審酌被告死亡之事實，致未適用通常程序審理，而
    以簡易判決處刑，所踐行之簡易處刑程序違背法令，為保障
    當事人之審級利益，本院合議庭爰依通常訴訟程序審判後，
    撤銷原審判決，並以第一審法院之地位，自為第一審判決，
    附此敘明。
據上論斷，應依刑事訴訟法第452 條、第455 條之1 第1 項、第
3 項、第369 條第1 項前段、第364 條、第303 條第5 款、第30
7 條，判決如主文。
中　　華　　民　　國　　94　　年　　6 　　月　　28　　日
                  刑事第六庭    審判長法  官  王敏慧
                                      法  官  絲鈺雲
                                      法  官  張江澤
以上正本證明與原本無異。
如不服本判決，應於送達後10日內，向本院提出上訴狀。
                                      書記官  林怡秀
中　　華　　民　　國　　94　　年　　6 　　月　　28　　日
